臺灣臺中地方法院刑事判決　　　　　　　　　　　　九十三年度易字第一四一三號
　　公　訴　人　臺灣臺中地方法院檢察署檢察官
　　被　　　告　甲○○
右列被告因加重竊盜案件，經檢察官提起公訴（九十三年度偵字第七四五八號），本
院合議庭裁定由受命法官獨任進行簡式審判程序，判決如左：
    主  文
甲○○連續攜帶兇器竊盜，累犯，處有期徒刑捌月；扣案之鑰匙貳支沒收。
    事  實
一、甲○○前於民國九十年間，因違反毒品危害防制條例案件，經本院於九十一年二
    月二十七日以九十年度易字第三四五一號判決判處有期徒刑八月，上訴後經撤回
    上訴而於九十一年五月六日確定，嗣於九十二年四月十日執行完畢。猶不知悔改
    ，竟基於意圖為自己不法所有之概括犯意：（一）先於九十三年四月十日二十時
    許，在臺中市○○路○段五十三巷三十五之十三號前，持自備之鑰匙二支開啟車
    門、電源後，竊得丙○○所有車牌號碼為Ｗ八—七四四六號自小貨車及放置於該
    車上丙○○所有之老虎鉗及錐子各一支；（二）復於九十三年四月十一日十三時
    許，攜帶其前開所竊得客觀上足以使人之生命身體安全發生危險性而供兇器使用
    之老虎鉗及錐子各一支（已發還），侵入位於臺中縣大里市○○路十股巷一０九
    號、正於籌備中之良茂食品有限公司所在地（無故侵入他人建築物罪嫌部分未據
    告訴），竊取丁○○所有之白鐵輸送帶二條。嗣於九十三年四月十一日十三時二
    十分許，為警當場查獲，並扣得其所有供行竊所用之鑰匙二支。
二、案經臺中縣警察局霧峰分局報告臺灣臺中地方法院檢察署檢察官偵查起訴。
    理  由
一、本件被告甲○○所犯係死刑、無期徒刑、最輕本刑為三年以上有期徒刑以外之罪
    ，其於準備程序中就被訴事實為有罪之陳述，經告知簡式審判程序之旨，並聽取
    公訴人及被告之意見後，本院合議庭認為適宜而裁定由受命法官獨任進行簡式審
    判程序，合先敘明。
二、訊據被告甲○○對於右揭犯罪事實坦承不諱，核與被害人丙○○、丁○○於警詢
    或偵訊中指訴之情節大致相符，並有贓物認領保管領據二紙、車輛竊盜、車牌失
    竊資料個別查詢報表－查詢車輛認可資料一紙、現場圖一張及查獲照片八張等件
    附卷可稽，並有扣案之鑰匙二支扣案可證，足認被告自白與事實相符。本件事證
    明確，被告犯行洵堪認定。
三、按刑法第三百二十一條第一項第三款之攜帶兇器竊盜罪，係以行為人攜帶兇器為
    其加重條件，此所謂兇器，其種類並無限制，凡客觀上足對人之生命、身體、安
    全構成威脅，具有危險性之兇器為已足，並不以攜帶之初有行兇之意圖為必要。
    查本件被告攜帶以行竊之老虎鉗及錐子各一支等工具，質地堅硬、前端開口尖銳
    或呈鈍狀等情，客觀上顯足以對人身安全構成威脅，是該二工具應屬刑法第三百
    二十一條第一項第三款所稱之「兇器」甚明。故核被告事實欄一之（一）所為，
    係犯刑法第三百二十條第一項之普通竊盜罪，如事實欄一之（二）所為，係犯刑
    法第三百二十一條第一項第三款之攜帶兇器竊盜罪。被告前後二次竊盜行為，時
    間緊接，雖有攜帶兇器竊盜及普通竊盜之分，惟其所觸犯均係基本構成要件相同
    之罪名，顯係基於概括之犯意反覆為之，為連續犯，應依刑法第五十六條之規定
    ，從一重論以攜帶兇器竊盜罪，並加重其刑。又查被告前於九十年間，因違反毒
    品危害防制條例案件，經本院於九十一年二月二十七日以九十年度易字第三四五
    一號判決判處有期徒刑八月，上訴後經撤回上訴而於九十一年五月六日確定，嗣
    於九十二年四月十日執行完畢，有被告之刑案資料查註紀錄表及臺灣高等法院被
    告全國前案紀錄表各一份附卷可考，其受有期徒刑執行完畢後，於五年內再犯本
    件有期徒刑以上之罪，為累犯，應遞加重其刑。爰審酌被告僅因一時貪念，即為
    本件連續竊盜犯行，造成被害人受有財物上損失，危害社會治安匪淺，惟念及其
    未進一步造成人身傷害，犯罪所得非鉅，暨其犯後坦承犯行，態度尚稱良好等一
    切情狀，量處如主文所示之刑。扣案之鑰匙二支，係被告所有供本件犯行所用之
    物，業經被告供明在卷，爰依刑法第三十八條第一項第二款規定宣告沒收之；至
    被告所持以行竊之老虎鉗及錐子各一支，查係被害人丙○○所有並經領回無訛，
    有贓物認領收據一紙附卷可稽，雖係供本件犯罪所用之物，然核非被告所有，自
    不併予宣告沒收，附此敘明。
據上論斷，應依刑事訴訟法第二百七十三條之一第一項、第二百九十九條第一項前段
，刑法第五十六條、第三百二十一條第一項第三款、第四十七條、第三十八條第一項
第二款，判決如主文。
本案經檢察官乙○到庭執行職務
中      華      民      國    九十三    年      七      月    二十一    日
                                    臺灣臺中地方法院刑事第八庭
                                          法  官   吳 崇  道
右正本證明與原本無異。
如不服本判決，應於判決送達後十日內向本院提出上訴狀，上訴於臺灣高等法院臺中
分院( 須附繕本 )。
                                          書記官
中      華      民      國  九十三    年      七      月    二十一    日
附錄論罪科刑法條
刑法第三百二十一條
犯竊盜罪而有左列情形之一者，處六月以上、五年以下有期徒刑：
一  於夜間侵入住宅或有人居住之建築物、船艦或隱匿其內而犯之者。
二  毀越門扇、牆垣或其他安全設備而犯之者。
三  攜帶兇器而犯之者。
四  結夥三人以上而犯之者。
五  乘火災、水災或其他災害之際而犯之者。
六  在車站或埠頭而犯之者。
前項之未遂犯罰之。
